【裁判字號】    89,上易,1902
【裁判日期】    890913
【裁判案由】    竊盜
【裁判全文】
臺灣高等法院臺中分院刑事判決                  八十九年度上易字第一九０二號
    上  訴  人
    即  被  告  丙○○
右上訴人因竊盜案件，不服臺灣苗栗地方法院八十九年度易字第六六號中華民國八十
九年五月八日第一審判決（起訴案號：臺灣苗栗地方法院檢察署八十八年度偵字第五
二六四號），提起上訴，本院判決如左：
      主  文
上訴駁回。
      事  實
一、丙○○曾因違反麻醉藥品管理條例案件，經法院判處應執行有期徒刑三年四月確
    定後，甫於民國（下同）八十四年十二月十五日假釋期滿執行完畢。復基於意圖
    為自己不法所有之犯意，於八十八年九月四日凌晨零時許，因見甲○○所有車號
    ＲＳＷ─七五八號輕型機車，停放在苗栗縣公館鄉館中村十二鄰十八號住處前無
    人看顧，即以自備鑰匙發動該機車竊取據為己有。嗣於同年十月三十一日上午九
    時許，丙○○將發動該機車之鑰匙交由友人彭仁煥（另經台灣苗栗地方法院檢察
    署檢察官為不起訴處分）騎乘該車，伊則自行坐於後座，行經苗栗縣頭屋鄉○○
    村○○路六十八巷十三號前時，經警當場查獲，並扣得丙○○所有鑰匙三支。
二、案經苗栗縣警察局苗栗分局移送臺灣苗栗地方法院檢察署檢察官偵查起訴。
      理  由
一、訊據上訴人即被告丙○○矢口否認右揭竊盜犯行，於警訊時辯稱：該機車係停放
    在伊住處樓下，伊僅交鑰匙予彭仁煥去開啟而已，並無竊車或持有贓物之行為；
    再於偵查中改稱：該車係向綽號「阿南」者所購買，伊並無竊盜行為云云；惟被
    告於原審陳稱：伊朋友江田水知綽號「阿南」者為何人；嗣又諉稱：伊不知綽號
    「阿南」者係何人；其前後所辯不一，已非足採。況被告向綽號「阿南」者購買
    上開機車，卻對綽號「阿南」之真實年籍、身分及住所均不知，亦有違常情，及
    至本審被告雖謂伊已查知綽號「阿南」之真實姓名為羅國安云云，然亦未據查報
    年籍、住所，以供調查，顯見被告所辯無非係其臨訟卸責之詞，不足遽採。此外
    復有贓物認領保管單一紙附卷、被告自承係其所有之鑰匙三支扣案可資佐證。事
    證明確，被告犯行已堪認定。
二、核被告丙○○所為，係犯刑法第三百二十條第一項之竊盜罪。又被告曾因違反麻
    醉藥品管理條例案件，經法院判處應執行有期徒刑三年四月確定後，甫於八十四
    年十二月十五日假釋期滿執行完畢，此有台灣高等法院被告全國前案紀錄表可考
    ，其於有期徒刑執行完畢後，五年內再犯有期徒刑以上之本罪，是為累犯，依法
    應加重其刑。原審以被告犯行明確，而適用刑法上開法條及第四十七條、第三十
    八條第一項第二款，罰金罰鍰提高標準條例第一條前段之規定，並審酌被告行為
    後否認犯行，顯見並無悔意及被告之品行、犯罪之動機、目的、手段、所生之危
    害等一切情狀，判處有期徒刑陸月。並將屬於被告丙○○所有而供其犯罪所用之
    扣案鑰匙參支予以宣告沒收。其認事用法，洵無違誤，量刑亦屬允當適中。被告
    否認犯罪，上訴指摘原審判決不當，顯無理由，應予駁回。
三、據上論斷，應依刑事訴訟法第三百六十八條，判決如主文。
四、本案經檢察官乙○○到庭執行職務。
中      華      民      國    八十九     年      九       月     十三   日
                                  臺灣高等法院臺中分院刑事第八庭
                                        審判長法  官  羅  得  村
                                              法  官  劉  榮  服
      法  官  古  金  男
右正本證明與原本無異。
不得上訴。
                                              書記官  林  世  傑
中      華      民      國    八十九     年      九       月     十六   日
附錄本案論罪科刑法條全文：
刑法第三百二十條第一項
意圖為自己或第三人不法之所有，而竊取他人之動產者，為竊盜罪，處五年以下有期
徒刑、拘役或五百元以下罰金。
                                                                        Ｉ


司法院資訊處製作；財團法人民間司法改革基金會備份。
